臺灣高等法院刑事判決　　　　　　　　96年度上訴字第1585號
　　上　訴　人　臺灣臺北地方法院檢察署檢察官
　　上　訴　人
　　即　被　告　甲○○
　　選任辯護人　林永勝　律師
上列上訴人因被告違反槍砲彈藥刀械管制條例案件，不服臺灣臺
北地方法院95年度訴字第1817號，中華民國96年3月16日第一審
判決（起訴案號：臺灣臺北地方法院檢察署95年度偵字第16952
號），提起上訴，判決如下：
    主  　　文
上訴駁回。
    事實及理由
一、本院審理結果，認第一審以上訴人即被告甲○○違犯槍砲彈
    藥刀械管制條例第8條第4項，未經許可持有可發射子彈具有
    殺傷力的改造手槍罪。判處有期徒刑3年2月，併科罰金新台
    幣10萬元；罰金如易服勞役以新台幣1000元折算1日。認事
    用法及量刑均無不當，應予維持，並引用附件第一審判決書
    記載的事實、證據及理由。
二、公訴人上訴意旨略以，被告於民國94年12月間即持有本案槍
    、彈；原審竟認定，被告自95年4月間某日起才觸犯前述持
    有犯行等語。
    被告對於94年12月間即持有盛裝前述槍、彈的禮盒此一事實
    ，並不否認；但堅稱，直到95年4月間某日打開禮盒，才知
    道盒內盛裝的是前述槍彈；之後於95年7月27日為警查獲等
    語。
    被告所犯單一的持有犯行，持有的久暫並無礙於罪行的成立
    。原審依憑被告的自白、扣案槍彈及鑑定書等證據，認定被
    告的犯行時間為95年4月間，並無違誤。
    公訴人上訴意旨，就被告自94年12月起即知禮盒內裝放槍彈
    的事實，並未提出具體證據加以證明，上訴無理由，應予駁
    回。
三、被告觸犯法定刑度3年以上有期徒刑，併科新台幣700萬元以
    下罰金的罪名。
    原審審酌被告坦白承認並表示悔意，犯後態度良好，而從最
    低刑度量刑，量處有期徒刑3年2月，併科罰金新台幣10萬元
    ，被告上訴指稱原審量刑過重，也無理由，應併駁回上訴。
四、依刑事訴訟法第373條、第368條，判決如主文。
中　　華　　民　　國　　96　　年　　5 　　月　　30　　日
    　　　　　　　　　刑事第六庭審判長法　官  林堭儀
　　　　　　　　　　　　　　　　　　  法　官  陳玉雲
　　　　　　　　　　　　　　　　　　  法　官  郭豫珍
以上正本證明與原本無異。
如不服本判決，應於收受送達後十日內向本院提出上訴書狀，其
未敘述上訴之理由者並得於提起上訴後十日內向本院補提理由書
（均須按他造當事人之人數附繕本）。
                                      書記官  胡勤義
中　　華　　民　　國　　96　　年　　5 　　月　　31　　日
附錄：本案論罪科刑法條全文
槍砲彈藥刀械管制條例第8條
未經許可，製造、販賣或運輸鋼筆槍、瓦斯槍、麻醉槍、獵槍、
空氣槍或第4條第1項第1款所定其他可發射金屬或子彈具有殺傷
力之各式槍砲者，處無期徒刑或5年以上有期徒刑，併科新臺幣1
千萬元以下罰金。
未經許可，轉讓、出租或出借前項所列槍枝者，處 5 年以上有期
徒刑，併科新臺幣 1 千萬元以下罰金。
意圖供自己或他人犯罪之用，而犯前二項之罪者，處無期徒刑或
 7 年以上有期徒刑，併科新臺幣 1 千萬元以下罰金。
未經許可，持有、寄藏或意圖販賣而陳列第 1 項所列槍枝者，處
 3年以上10年以下有期徒刑，併科新臺幣700萬元以下罰金。
第 1 項至第 3 項之未遂犯罰之。
槍砲彈藥刀械管制條例第12條
未經許可，製造、販賣或運輸子彈者，處 1 年以上 7 年以下有
期徒刑，併科新台幣 500 萬元以下罰金。
未經許可，轉讓、出租或出借子彈者，處 6 月以上 5 年以下有
期徒刑，併科新台幣 300 萬元以下罰金。
意圖供自己或他人犯罪之用，而犯前二項之罪者，處3年以上10
年以下有期徒刑，併科新台幣700萬元以下罰金。
未經許可，持有、寄藏或意圖販賣而陳列子彈者，處 5 年以下有
期徒刑，併科新台幣 300 萬元以下罰金。
第 1 項至第 3 項之未遂犯罰之。
